【裁判字號】    98,家聲,144
【裁判日期】    980430
【裁判案由】    遺產管理人管理費用
【裁判全文】
臺灣臺南地方法院家事裁定            98年度家聲字第144號
聲  請  人  財政部國有財產局臺灣南區辦事處臺南分處
法定代理人  乙○○
上聲請人聲請酌定遺產管理人報酬事件，本院裁定如下：
    主      文
聲請人財政部國有財產局臺灣南區辦事處臺南分處得請求代為管
理被繼承人甲○○遺產之報酬合計為新臺幣柒仟捌佰伍拾元。
聲請程序費用由被繼承人甲○○之遺產負擔。
    理      由
一、本件聲請意旨略以：聲請人經鈞院97年度財管字第90號民事
    裁定選任為被繼承人甲○○之遺產管理人，雖經聲請人以其
    全體繼承人拋棄繼承顯遺債大於遺產，而提出抗告，但經鈞
    院合議庭以97年度家抗字第108號民事裁定抗告駁回，選任
    遺產管理人一事乃告確定。被繼承人甲○○所遺留坐落台南
    市○○區○○段二小段76之3地號土地及其上門牌台南市○
    ○區○○路一段157巷29號建物，應有部分均為2分之1；現
    因債權人三信商業銀行股份有限公司以對被繼承人之債權無
    法實行而聲請強制執行，並由鈞院民事執行處97年度執字第
    98487號給付票款強制執行事件處理中；本遺產管理案件，
    被繼承人遺有上開不動產，別無其他遺產，聲請人對被繼承
    人之遺產管理報酬，只得聲明參與分配，否則無法受償，致
    需先行確定遺產管理報酬。依民法第1183條規定，遺產管理
    人得請求報酬，其數額由親屬會議按其勞力及其與被繼承人
    之關係酌定之。惟被繼承人並無親屬會議可資酌定報酬數額
    ，茲依財政部訂頒「代管無人承認繼承遺產作業要點」第14
    點第(3)款規定，管理報酬，應依民法第1183條規定，聲請法
    院酌定，並請優先分配，其請求標準，不得低於孳息收入部
    分10分之3及遺產現值100分之1。經查被繼承人遺產總計新
    台幣 (下同)785,000 元。其上揭土地及建物之總值係依據
    鈞院民事執行處97年度執字第98487號給付票款強制執行事
    件囑託鑑價成果；因而，管理報酬按遺產價值100分之1計為
    7,850元。
二、經查：聲請人主張之上開事實，業據其提出遺產管理人報酬
    計算表、本院民事執行處98年4月9日97年度執慎字第98487
    號通知所附不動產估價報告書影本為證，堪認為實在，則被
    繼承人之遺產合計785,000元，聲請人依100分之1之數額請
    求7,850元之報酬，核屬相當，於法尚無不合，應予准許。
三、依非訟事件法第157條，裁定如主文。
中    華    民    國    98    年    4     月    30    日
                  家事法庭法  官  林富郎
以上正本證明與原本無異。
如不服本裁定應於送達後10日內向本院提出抗告狀（附具繕本）
，並應繳納抗告費新台幣1000元。
中    華    民    國    98    年    4     月    30    日
                          書記官  劉毓如


司法院資訊處製作；財團法人民間司法改革基金會備份。
